臺灣高等法院刑事判決　　　　　　　　93年度上易字第2047號
上　訴　人　臺灣臺北地方法院檢察署檢察官
被　　　告　甲○○
上列上訴人，因被告毒品危害防制條例案件，不服臺灣臺北地方
法院，93年度易字第1312號，中華民國93年11月10日第一審判決
（起訴案號：臺灣臺北地方法院檢察署93年度毒偵字第1626號）
提起上訴，本院判決如下：
    主  文
原判決撤銷。
本件免訴。
    理  由
一、公訴意旨略謂：被告甲○○前因施用第二級毒品安非他命案
　　件，經依臺灣臺北地方法院92年度毒聲字第1445號裁定觀察
    、勒戒後，認無繼續施用毒品之傾向，由本署檢察官於民國
    92年8 月22日，以92年度毒偵字第1596號為不起訴處分確定
    後，復因施用第二級毒品安非他命案件，經本署檢察官於93
    年4 月20日以93年度毒偵字第608 號聲請簡易判決處刑，嗣
    於93年7 月1 日經臺灣臺北地方法院以93年度簡字第1225號
    判處有期徒刑六月確定。詎被告仍不知悔改，復於93年5 月
    25日下午4 時，在臺北市信義區福德公園廁所內將安非他命
    放置在玻璃球內以打火機燒烤產生煙霧的方式，施用第二級
    毒品安非他命一次，為警於93年5 月26日清晨4 時，在臺北
    市信義區○○○路○ 段480 號前查獲，並扣得安非他命二包
   （毛 重：0.6 公克）、塑膠吸管一支、玻　璃球一個。因認
    被告涉犯毒品危害防制條例第十條第二項之施用第二級毒品
    罪嫌云云。
二、按案件曾經判決確定者，應諭知免訴之判決，刑事訴訟法第
    三百零二條第一款定有明文。又於程序法上所稱之同一案件
    ，乃指實體法上所謂之實質上一罪及裁判上一罪之犯罪，連
    續犯即屬裁判上一罪之犯罪，故其一部分如已經判決確定，
    其餘部分自應為該確定判決效力所及，應諭知免訴之判決，
    合先敘明。
三、經查：
　(一)被告早先於93年2 月20日下午5 時許，為警採尿前回溯96小
    時內之某時，因施用第二級毒品安非他命案件，經臺灣臺北
    地方法院檢察署檢察官於同年4 月20日以93年度毒偵字第60
    8 號聲請簡易判決處刑書聲請簡易判決處刑，原審法院於同
    年5 月28日以93年度簡字第1225號刑事簡易判決判處有期徒
    刑六月，並於同年7 月1 日確定，有本院被告全國前案紀錄
    表、上開聲請簡易判決處刑書及原審法院刑事簡易判決書各
    一份在卷可稽。
　(二)本件被告在上開案件判決前，復於同年5 月25日下午4 時許
    ，在臺北市信義區福德公園內之廁所，將第二級毒品安非他
    命放置在玻璃球內燒烤，再以塑膠吸管吸食煙霧之方式，施
    用第二級毒品安非他命一次。嗣於翌（26）日凌晨4 時許，
    在同市○區○○○路5 段480 號前為警查獲，並扣得其所有
    之第二級毒品安非他命二包（毛重共計0.60公克、淨重共計
    0.25公克）、塑膠吸管一支及玻璃球一個，固經被告坦承不
    諱，其尿液送驗結果，確呈安非他命陽性反應，有檢驗報告
    可參，並有該毒品、吸食工具等在案可資佐證。
　(三)然則衡以施用毒品之人，無論身癮、心癮均難以確實戒斷，
  　乃眾所週知之事，被告在庭且直稱：伊實際上一直陸陸續續
    施用安非他命以提神應付工作之需等語，參以被告前後二案
    施用毒品時間僅僅相距三個多月，顯係出於一個概括犯意所
    為，屬於連續犯，依照上開說明，本件應為前案確定判決之
    效力所及。
四、原審認前後二案係犯意各別，乃就本件另予論科，尚嫌未洽
    。檢察官以被告犯後仍有其他施用毒品行為，具有連續犯關
    係，為原審未及審酌，指摘原判決不當，提起上訴，雖不能
    認為有理由，但原判決既有可議，自不能逕予維持，應由本
    院予以撤銷，改為免訴之諭知。
五、至於檢察官上訴意旨所指被告尚有其他施用毒品之事，請一
    併予以審究一節，因本件既經諭知免訴判決，自無併辦之餘
    地，該移請併辦部分應予退回由原檢察機關自行處理，附此
    敘明。
據上論斷，應依刑事訴訟法第三百六十九條第一項前段、第三百
六十四條、第三百零二條第一款，判決如主文。
本案經檢察官邱美育到庭執行職務。
中　　華　　民　　國　　94　　年　　1 　　月　　5 　　日
　　　　　　　　　臺灣高等法院刑事第十四庭
　　　　　　　　　　　　　　　審判長法　官　陳祐輔
　　　　　　　　　　　　　　　　　  法　官　邱瑞祥
　　　　　　　　　　　　　　　　　  法　官　洪昌宏
以上正本證明與原本無異。
不得上訴。
                                    書記官　廖月女
中　　華　　民　　國　　94　　年　　1 　　月　　7 　　日
